【裁判字號】    90,軍上,4
【裁判日期】    900313
【裁判案由】    搶奪等
【裁判全文】
臺灣高等法院臺中分院刑事判決                          九十年度軍上字第四號
     上  訴  人
     即  被  告  丁○○
右上訴人因搶奪等案件，不服國防部高等軍事法院高雄分院九十年高判字第五號中華
民國九十年一月十五日第二審判決（起訴案號：國防部南部地方軍事法院檢察署八十
九年度平偵（一）字第五０三號），提起上訴，本院判決如左：
      主  文
上訴駁回。
      理  由
一、按被告不服高等軍事法院宣告有期徒刑之上訴判決者，得以判決違背法令為理由
    ，向高等法院提起上訴，為軍事審判法第一百八十一條第四項所規定。是依上開
    法條之規定，對於經高等軍事法院宣告有期徒刑之上訴判決，被告僅得以該判決
    違背法令為理由，向高等法院提起上訴。如果上訴理由狀並未依據卷內訴訟資料
    ，具體指摘原判決不適用何種法則或如何適用不當，或所指摘原判決違法情事，
    顯與法律規定得為第三審上訴理由之違法情形，不相適合時，均應認其上訴為違
    背法律上之程式，予以駁回。
二、本件原判決依憑上訴人即被告（以下簡稱為被告）丁○○之自白，核與被害人乙
    ○○、丙○○、戊○○、甲○○、己○○等五人之指訴情節相符，並有卷附之被
    害人乙○○等五人所立之報告書各一紙、被害人戊○○所簽具之贓物認領保管收
    據一紙及扣案之被害人戊○○遭搶所拍攝監視錄影帶一捲、被告作案所用之背包
    一個、口罩一付等可稽，認被告有如原判決事實欄所記載連續搶奪財物之犯行，
    並說明被告第六次犯行僅止於預備強盜之階段，係犯刑法第三百二十八條第五項
    之預備強盜罪，公訴人認係犯搶奪財物未遂罪，尚有未洽，就此部分予以變更起
    訴法條，及說明陸海空軍刑法第八十三條之搶奪財物罪包括強盜罪在內，而預備
    強盜罪軍事法院雖無審判權，但因與另五次搶奪財物罪間具有裁判上一罪之關係
    ，依軍事審判法第三十四條之規定，原審法院自有審判權。因而撤銷第一審法院
    （即國防部南部地方軍事法院）之科刑判決，改依陸海空軍刑法第八十三條、第
    十五條、刑法第五十六條、第三百二十八條第五項、第三十八條第一項第二款，
    並審酌被告犯後坦承犯行，應知悔悟等一切情狀，量處被告有期徒刑十年四月，
    又以扣案之背包一個、口罩一付均係被告所有供犯罪所用之物，而予以宣告沒收
    ，已敘明其所憑之證據及認定之理由，從形式上觀察，原判決並無違背法令之情
    形存在。被告上訴意旨略以：其五次搶奪商店（既遂部分），每次所得款項均僅
    數千元，商店之損失甚少，且被告行搶之際，均未傷及店內之店員、亦未損壞店
    內之物品，足見惡性不大，非不可憫恕，另其長兄鄭安成因視力障礙，領有殘障
    手冊，顯無力照顧其父母，原審未依刑法第五十九條之規定予以酌減其刑，應有
    判決不適用法則之違法云云。但查刑法第五十九條所規定之酌減其刑必於犯罪之
    情節，在客觀上足以引起一般同情，認為即予宣告法定低度刑期，猶嫌過重者，
    始有其適用（最高法院五十一年上字第八九九號判例參照），本件被告縱每次所
    搶奪之財物僅數千元及其尚有父母待照顧，惟僅可為法定刑內從輕科刑之標準，
    不得據為酌量減輕之理由，而量刑之輕重係屬事實審之職權，苟並無背於法定刑
    ，即難指為違法。故被告之上訴顯與法律規定得為第三審上訴理由之違法情形不
    相適合，其上訴自屬違背法律上之程式，應予駁回。
三、據上論結，應依軍事審判法第二百零六條第一項、刑事訴訟法第三百九十五條前
    段，判決如主文。
中       華       民       國   九  十    年     三      月    十三     日
                                臺灣高等法院臺中分院刑事第八庭
                                      審判長法  官  羅  得  村
                                            法  官  林  輝  煌
                                            法  官  劉  榮  服
右正本證明與原本無異。
不得上訴。
                                            書記官  陳  俞  豪
中       華       民       國   九  十    年     三      月    十四     日
                                                                        Ｋ


司法院資訊處製作；財團法人民間司法改革基金會備份。
